臺灣嘉義地方法院刑事判決　　　　　　　　　　　　　　九十三年度訴字第三六號
　　公　訴　人　臺灣嘉義地方法院檢察署檢察官
　　被　　　告　丙○○
　　公設辯護人　本院公設辯護人戊○○
右列被告因搶奪案件，經檢察官提起公訴（九十二年度偵字第七七四八號）及移
辦（九十三年度偵字第七○六號），由本院以簡式程序審理，判決如左：
    主  文
丙○○連續意圖為自己不法之所有，而搶奪他人之動產，累犯，處有期徒刑壹年捌月
。
    事  實
一、丙○○曾因違反電子遊戲場業管理條例案件，經本院於民國（下同）九十二年六
    月十七日，以九十二年度簡字第七五號判處有期徒刑四月確定，並於九十二年八
    月一日易科罰金執行完畢，竟不知惕勵，復基於意圖為自己不法所有之概括犯意
    ，先將如附表所示之機車車牌卸下，並頭戴半罩式黑色安全帽以免遭人發覺，連
    續於附表所示之時間、地點，騎乘前揭機車尾隨如附表所示婦女所騎乘之機車，
乘其等不及防備之際，迅速接近，徒手搶奪其等置於機車下方踏板處之如附表所
    示之財物，得手後揚長而去（其中如附表編號一部份並未得手）。嗣警方據報於
    九十二年十一月二十八日上午十一時許，在丙○○與不知情之友人許志強同住位
    於嘉義縣民雄鄉○○村○○街四三巷二○號住處搜索時，查獲如附表編號五所示
    之墜子，進而循線查悉全部案情。
二、案經嘉義縣警察局報請臺灣嘉義地方法院檢察署檢察官偵查起訴。
    理  由
一、右揭事實，業據被告丙○○於警偵時及審理中坦承不諱，核與被害人甲○○、己
    ○○、乙○○及丁○○與證人江美娟（即「非常通訊行」之負責人）及證人許志
    強於警訊時所述情節相符，且有搜索扣押筆錄、扣押書、照片六張及手機買賣資
    料、切結書、行動電話批次查詢作業單及電話通聯紀錄等件附卷可佐，是認本件
    事證明確，被告犯行堪以認定。
二、(1)核被告丙○○所為，如附表編號一部分，係犯刑法第三百二十五條第三項、第
    一項搶奪未遂罪，如附表編號二至五部分，均係犯刑法第三百二十五條第一項之
    搶奪既遂罪。被告前後五次搶奪既遂、未遂犯行，時間密接，方法相同，犯罪構
    成要件同一，顯係基於概括之犯意反覆為之，應依刑法第五十六條連續犯之規定
    論以一搶奪既遂罪，並加重其刑；至於移送併案部分，僅係關於如附表編號二及
    三犯行之證據，因該等部分業據檢察官起訴在案，故移送併案部分已在起訴效力
    所及範圍，附為說明。又查被告曾因違反電子遊戲場業管理條例案件，經本院以
    九十二年度簡字第七五號判處有期徒刑四月確定，並於九十二年八月一日易科罰
    金執行完畢等情，有台灣高等法院被告全國前案紀錄表、台灣嘉義地方法院檢察
    署刑案資料查註紀錄表可參，其受有期徒刑之執行完畢，五年以內再犯本件有期
    徒刑以上之罪，為累犯，應依刑法第四十七規定，加重其刑，並遞加重之。(2)爰
    審酌被告年輕力壯，不思以正常方式賺錢，竟鋌而走險，連續搶奪，危害社會秩
    序甚鉅，及犯罪之手段、被告品行（被告前因搶奪案件，經本院以八十九年度訴
    字第四五○號判處有期徒刑一年二月確定，並於九十一年六月十九日縮刑執行完
    畢出監，有前揭紀錄表可佐）、生活狀況、智識程度、搶奪財物之價值與犯罪後
    坦承犯行，態度良好等一切情狀，量處如主文所示之刑。
據上論結，應依刑事訴訟法第二百七十三條之一第一項、第二百九十九條第一項前段
，刑法第三百二十五條第一項、第五十六條、第四十七條，判決如主文。
本案經檢察官古富祺到庭執行職務
中       華        民       國     九十三  年      二     月  二十七    日
                                      臺灣嘉義地方法院刑事第一庭
                                          法  官  盧  鳳  田
右正本證明與原本無異。
如不服本判決，應於判決送達後十日內向本院提出上訴狀（應附繕本）。
中       華        民       國     九十三  年      二     月  二十七    日
                                          書記官  林  秀  惠
附錄本案論罪科刑法條全文：
刑法第三百二十五條第一項：
意圖為自己或第三人不法之所有，而搶奪他人之動產者，處六月以上五年以下有期徒
刑。
附表：（金額：新台幣）
┌──┬────────┬──────────────┬────────┐
│編號│犯罪時間、地點  │   犯罪行為                 │備註            │
├──┼────────┼──────────────┼────────┤
│一  │92.10中旬某日下 │被告先行卸下自用之車牌號碼Ｑ│                │
│    │午4時           │Ｍ８─二五三號機車之車牌，頭│                │
│    │嘉義縣民雄鄉金世│戴半罩式黑色安全帽，騎乘上開│                │
│    │界社區○○○道路│機車，搶奪不詳之女性被害人置│                │
│    │                │於機車踏板之皮包未得手。    │                │
├──┼────────┼──────────────┼────────┤
│二  │92.10.26晚間9時 │被告先行卸下前揭自用機車之車│丙○○將現金及手│
│    │05分許          │牌，頭戴前揭安全帽，騎乘上開│機取走，其餘物品│
│    │嘉義市○○路、友│機車，搶奪丁○○置於機車踏板│丟棄路旁（手機則│
│    │愛路口          │之皮包一個得手（內有課本一本│賣予位於嘉義市老│
│    │                │、現金二千五百元、提款卡、信│吸街經營「非常通│
│    │                │用卡、身分證及駕照各一張、三│訊行」之江美娟）│
│    │                │星牌手機一支）              │                │
├──┼────────┼──────────────┼────────┤
│三  │92.10.上旬某日下│被告先行卸下前揭自用機車之車│丙○○將現金及手│
│    │午2時許         │牌，頭戴前揭安全帽，騎乘上開│機取走，其餘物品│
│    │嘉義市○○街、蘭│機車，搶奪乙○○置於機車踏板│丟棄路旁（手機則│
│    │井街口          │之皮包一個得手（內有課本一本│賣予經營「非常通│
│    │                │、現金一百餘元、美髮用具一組│訊行」之江美娟）│
│    │                │、假髮一頂及摩托羅拉手機一支│                │
│    │                │）                          │                │
├──┼────────┼──────────────┼────────┤
│四  │92.11.19下午2時5│被告向不知情之友人許明輝借得│丙○○將現金及手│
│    │0分許           │車牌號碼ＫＶ７─五六三號機車│機取走，其餘物品│
│    │嘉義縣民雄鄉北斗│，先行卸下該機車車牌，頭戴前│丟棄路旁（手機另│
│    │村北勢子橋旁道路│揭安全帽，騎乘該機車，搶奪嚴│賣予「非常通訊行│
│    │                │春美置於機車踏板之皮包一個得│」之江美娟）    │
│    │                │手（內有信用卡、信用現金卡各│                │
│    │                │一張、現金卡二張、身分證一枚│                │
│    │                │、印章二枚、郵局存簿一本、手│                │
│    │                │機二支、現金一千四百五十元）│                │
├──┼────────┼──────────────┼────────┤
│五  │92.11.26中午12時│被告向不知情之妹妹借得車牌號│丙○○將現金取走│
│    │許              │碼ＧＥ９─二一二號機車，先卸│，其餘物品丟棄路│
│    │嘉義縣新港鄉福懋│下該機車車牌，頭戴前揭安全帽│旁（惟所搶得之墜│
│    │加油站附近約二百│，騎乘該機車，搶奪甲○○置於│子項鍊一條帶回位│
│    │公尺            │機車踏板之皮包一個得手（內有│於嘉義縣民雄鄉合│
│    │                │現金二千五百元、提款卡二張、│興村集福街四三巷│
│    │                │郵局存簿一本、印章一枚、身分│二○號住處）    │
│    │                │證、駕照各一枚、保險證照一張│                │
│    │                │、信用卡三張、墜子項鍊一條）│                │
└──┴────────┴──────────────┴────────┘
